# 请教陈老师，关于质量索赔扣款的疑问？

提问人：槿思成 时间：2015-02-13 00:32:55
请教陈老师： 背景：A企业是一个工业企业，B企业是A企业的供应商，年末A企业会预估一个B企业的质量索赔扣款，在企业内部做一笔分录，借：应付账款-国内，贷：应付账款-其他，目的是为了方便企业内部按照应付账款-国内进行排款，企业在开具发票时确认质量索赔。
疑问： 1 、[size=14.2857151031494px]我个人感觉企业在年底应该就其可能发生的质量索赔预估一个金额，进行确认，而不应该仅仅通过开票确认，这个看法是否恰当？ 2 、质量索赔扣款应该在什么时候确认为实际发生？ 3 、是A企业向B企业开具发票的时候，还是AB企业对此事项进行双方确认时即可，又或者可以通过其他的方式？ 感谢老师！

回答人：chenyiwei
作为债权人，不应在期末对应收质量索赔款进行暂估。这种情况属于或有资产，而或有资产是不能确认的。只有在实际发生质量事故，满足提出索赔的条件，且双方协商一致确认金额，且能够合理保证款项能够收到时，才能满足确认资产（应收索赔款）的确认条件。 开票只是一种结算程序，本身并不构成会计上确认资产的前提。